【裁判字號】    99,易,62
【裁判日期】    990223
【裁判案由】    家庭暴力防治法
【裁判全文】
臺灣雲林地方法院刑事判決                99年度易字第62號
公  訴  人  臺灣雲林地方法院檢察署檢察官
被      告  甲○○
上列被告因家庭暴力防治法案件，經檢察官提起公訴（99年度偵
字第96號），被告就被訴事實為有罪之陳述，本院進行簡式審判
程序，判決如下：
    主  文
甲○○犯違反保護令罪，處有期徒刑肆月，如易科罰金，以新臺
幣壹仟元折算壹日。緩刑年，緩刑期間付保護管束，並禁止對
乙○○實施家庭暴力。
    事  實  及  理  由
一、本件係經被告甲○○就被訴事實為有罪之陳述，而經本院裁
    定以簡式審判程序審理，依刑事訴訟法第273 條之2 、同法
    第159 條第2 項之規定，不適用傳聞法則有關限制證據能力
    之相關規定；並得依同法第310 條之2 準用同法第454 條之
    規定製作略式判決書，僅需記載犯罪事實、證據名稱及應適
    用之法條，並得以簡略方式為之，合先敘明。
二、犯罪事實：甲○○與乙○○前係夫妻，為家庭暴力防治法第
    3 條第1 款所定之家庭成員關係。甲○○曾對乙○○實施家
    庭暴力行為，經本院家事法庭於民國98年10月16日以98年度
    家護字第587 號民事通常保護令，裁定禁止甲○○對乙○○
    實施身體或精神上不法侵害之行為、不得對乙○○為騷擾之
    行為，保護令有效期間為1 年，該保護令已於98年10月21日
    送達予甲○○收受，並經雲林縣警察局西螺分局（下稱西螺
    分局）員警於98年10月22日執行告知。詎甲○○仍基於違反
    保護令之犯意，於98年12月13日凌晨1 時許，在雲林縣西螺
    鎮安定里安定73號住處，於飲酒後，先以「幹你娘」辱罵乙
    ○○，復徒手毆打乙○○之肚子、頭部嘴巴、眼睛，致乙○
    ○受有眼角流血之傷害（傷害部分未據告訴），以上開方式
    對乙○○實施身體及精神上之不法侵害及為騷擾之行為，而
    違反前開保護令裁定。
三、前項犯罪事實，有下列證據可資為佐：
  (一)被告甲○○於本院審理時之供述。
  (二)證人即告訴人乙○○於警詢時之證言（偵卷第7至頁）。
  (三)本院98年度家護字第587 號民事通常保護令、西螺分局保護
    令執行紀錄表、西螺分局和心派出所處理家庭暴力與兒少保
    護案件調查紀錄（偵卷第12至16頁、第18頁）。
  (四)乙○○臉上受傷照片2 張（偵卷第17頁）。
  (五)全戶戶籍資料查詢結果、戶口名簿影本（偵卷第10至11頁）
    。
  (六)保護令送達證書（本院卷第22頁）。
四、按家庭暴力防治法所稱「家庭暴力」，係指家庭成員間實施
    身體或精神上不法侵害之行為；又所謂「騷擾」，係謂任何
    打擾、警告、嘲弄或辱罵他人之言語、動作或製造使人心生
    畏怖情境之行為，同法第2 條第1 款及第3 款分別定有明文
    。查被告與被害人乙○○原係夫妻關係，為家庭暴力防治法
    第3 條第1 款所定之家庭成員，被告違反本院98年度家護字
    第587 號民事通常保護令裁定而於上開時、地，飲酒後辱罵
    、毆打被害人，其行為係屬騷擾被害人並對其實施身體及精
    神上之不法侵害，核被告所為，係犯家庭暴力防治法第61條
    第1 款、第2 款之違反保護令罪（起訴法條漏載家庭暴力防
    治法第61條第2 款）。被告雖一次違反保護令裁定所禁止之
    數款行為，惟法院依家庭暴力防治法第14條第1 項規定核發
    保護令者，該保護令內之數款規定，均係保護令之內容，僅
    將其違犯情形逐一列舉，被告如同時違反保護令內數款規定
    ，仍僅論以一違反保護令罪。爰審酌被告漠視法院所核發之
    保護令裁定，所為造成乙○○身心受創，及其犯罪情節、犯
    後態度、教育程度等一切情狀，量處如主文所示之刑，並諭
    知易科罰金之折算標準。末查被告前未曾因故意犯罪受有期
    徒刑以上刑之宣告，有卷附臺灣高等法院被告前案紀錄表可
    參，本案復經被害人乙○○到庭表示其與被告現在住在一起
    ，被告對其態度已有改善，請求能給予被告緩刑等語，本院
    衡酌上情，認被告經此偵審程序，當知所警惕，而無再犯之
    虞，所宣告之刑以暫不執行為適當，爰宣告緩刑3 年，以啟
    自新，復依家庭暴力防治法第38條第1 項、第2 項第1 款之
    規定，諭知緩刑期間付保護管束，並禁止對乙○○實施家庭
    暴力。
五、據上論斷，應依刑事訴訟法第273 條之1 第1 項、第299 條
    第1 項前段、第310 條之2 、第454 條第1 項，家庭暴力防
    治法第61條第1 款、第2 款、第38條第1 項、第2 項第1 款
    ，刑法第11條前段、第41條第1 項前段、第74條第1 項第1
    款，判決如主文。
本案經檢察官丙○○到庭執行職務。
中    華    民    國    99    年    2     月    23    日
                  刑事第四庭  法  官  王  素  珍
以上正本證明與原本無異。
如不服本判決應於收受判決後10日內向本院提出上訴書狀，並應
敘述具體理由；其未敘述上訴理由者，應於上訴期間屆滿後20日
內向本院補提理由書（均須按他造當事人之人數附繕本）。「切
勿逕送上級法院」。
                              書記官  吳  伊  婷
中    華    民    國    99    年    2     月    23    日
附錄本案論罪科刑法條：
家庭暴力防治法第61條第1款
違反法院依第14條第1 項、第16條第3 項所為之下列裁定者，為
本法所稱違反保護令罪，處3 年以下有期徒刑、拘役或科或併科
新臺幣10萬元以下罰金：
一、禁止實施家庭暴力。
二、禁止騷擾、接觸、跟蹤、通話、通信或其他非必要之聯絡行
    為。
三、遷出住居所。
四、遠離住居所、工作場所、學校或其他特定場所。
五、完成加害人處遇計畫。

司法院資訊處製作；財團法人民間司法改革基金會備份。
